# 收入成本

提问人：jiuzhou010 时间：2021-01-14 14:33:03
陈版，想咨询一下，单位的支付的技术服务费，是按比例分摊到各关联单位的，同时等额确认服务收入和成本，但是技术服务费没有按期间确认，是开票的时候确认的，费用是否需要调以前年度，同时收入也调以前年度呢？

回答人：chenyiwei
不清楚具体情况，要考虑各项服务费的具体受益年度和受益单位（母公司还是子公司），各单位均应在各自的个别报表中按受益程度确认归属于本企业的费用，同时体现为关联往来，或者按权益性交易原则确认为资本公积，这部分费用的确认应与费用分摊协议的签订无关。如果前期各单户企业的费用确认不符合上述原则的，应在各自的报表中进行差错更正处理。